【裁判字號】    95,交聲,149
【裁判日期】    951226
【裁判案由】    違反道路交通管理處罰條例聲明異議
【裁判全文】
臺灣花蓮地方法院交通事件裁定         95年度交聲字第149號
原處分機關  交通部公路總局臺北區監理所花蓮監理站
受處分人即  甲○○
異  議  人
上列受處分人因違反道路交通管理處罰條例案件，對於交通部公
路總局臺北區監理所花蓮監理站95年10月25日所為之處分（原處
分案號：花監違字第裁44-P00000000號），聲明異議，本院裁定
如下：
    主  文
異議駁回。
    理  由
一、本件異議意旨略以：受處分人即異議人甲○○於民國95年 8
    月19日5時許，在其住處內正牽出機車ＸＦ2-499號，將該機
    車放置屋外，呈靜止狀態，並無酒後騎乘機車，然交通員警
    誤認伊係「酒後駕車」而據以開單告發，即與事實有違，為
    此聲明異議，請求撤銷該部分之原處分云云。
二、又按飲酒後其吐氣所含酒精成份超過每公升0.25毫克以上者
    ，不得駕車，又汽車駕駛人，駕駛汽車經測試檢定，酒精濃
    度超過規定標準者，處1萬5千元以上 6萬元以下罰鍰，並當
    場移置保管其車輛及吊扣其駕駛執照 1年，道路交通管理處
    罰條例第35條第1項第1款亦分別定有明文。
三、異議人對於酒精濃度測試值為0.42mg/l之事實並不爭執，該
    部分事實並有酒精濃度測試值 1紙在卷可稽，堪可認定。異
    議人雖辯稱伊尚無任何騎乘機車之行為，然訊據證人即執勤
    警員乙○○到庭具結證稱：伊確定異議人當時有騎機車行駛
    於花蓮市○○街與中順街口，因異議人騎車呈現搖晃不穩之
    情況，伊因懷疑異議人可能有酒後駕車之情事，才駕駛巡邏
    車在後面跟，與異議人相距有7、8公尺，異議人住處前有一
    個小巷子，因巡邏車轉不進去，所以將車停在外面，再步行
    進入巷內對異議人盤查，當時見該機車停在門口並已熄火，
    但伊確定異議人確實係騎乘機車返家，因伊在後面一直尾隨
    ，伊沒有認錯人。異議人行駛至其住處門口後，伊對他盤查
    ，發現其有濃厚酒味，異議人有說他從美崙回來，後來異議
    人表示其已經到家，沒有必要開單，伊與異議人並無關係也
    沒有仇恨等語（見本院卷第17至19頁），可證異議人遭攔檢
    前，確實係在駕車狀態，停車後始行盤查。此外，異議人於
    經警要求酒測前，係因異議人駕車不穩且身上散發酒味認有
    酒後駕車之嫌疑，衡以證人為花蓮縣警察局花蓮分局中華派
    出所員警，僅係於執行勤務適時發現異議人有上開情形而上
    前取締，其與異議人素不相識，復無怨隙，應無甘冒觸犯偽
    證之罪責，故意構詞誣陷異議人之必要，苟無其他積極證據
    可佐，已難認其有何濫行舉發違規之情形。又道路交通管理
    處罰條例第35條授權員警實行酒精濃度測試之規定，乃是基
    於員警執行交通稽查勤務之必要性所設，員警固然不能毫無
    理由對路人實施酒測，然只要有事實足認駕駛人有酒駕可能
    性，其發動門檻即已足備。是本件舉發員警乙○○親見異議
    人駕車有不穩之情事，於靠近異議人後，又發現其身上散發
    酒味，呈現酒後駕車之跡象，遂實行酒精濃度測試，即非無
    正當之事實基礎。是異議人上開所辯，即與事實不符，難予
    採信。綜上而論，被告有酒後駕車之交通違規事實，其事證
    已臻明確，應堪認定。從而原處分機關依道路交通管理處罰
    條例第35條第1項第1款之規定，裁處異議人罰鍰 3萬元並吊
    扣駕駛執照 1年，核無不當。本件異議為無理由，應予駁回
    。
四、據上論斷，應依道路交通案件處理辦法第19條，裁定如主文
    。
中    華    民    國    95    年    12    月    26    日
                        臺灣花蓮地方法院交通法庭
                            法  官    鄭  培  麗
上列正本證明與原本無異。
如對本裁定不服，應於送達後5日內，向本院提出抗告狀（應抄
附繕本）
                            書記官
中    華    民    國    95    年    12    月    27    日


司法院資訊處製作；財團法人民間司法改革基金會備份。
